臺灣高雄地方法院刑事判決　　　　　　　 94年度易字第124號
公　訴　人　臺灣高雄地方法院檢察署檢察官
被　　　告　丁○○　男　36歲.
上列被告因竊盜等案件，經檢察官提起公訴（九十三年度偵字第
二三五八九號、九十三年度偵緝字第二四０七號），本院判決如
下：
    主  文
丁○○攜帶兇器毀壞門扇竊盜，處有期徒刑陸月，如易科罰金，
以參佰元折算壹日。扣案之老虎鉗壹支沒收。
被訴傷害部分公訴不受理。
    事  實
一、丁○○基於為自己不法所有之意圖，持其所有客觀上可供為
    兇器使用之老虎鉗一支，於民國九十三年十一月十九日上午
    九時四十五分許，經以該老虎鉗破壞甲○○位於高雄縣湖內
    鄉○○村○○路二一巷十二號住處之門鎖後，侵入甲○○住
    處竊取新台幣（下同）三百元得手。嗣因丁○○另涉嫌乙○○住宅竊盜案件，經乙○○報案後循線逮捕丁○○，並扣得
    前開老虎鉗一支及甲○○所有之四十元，始查知上情。
二、案經高雄縣政府警察局湖內分局報請臺灣高雄地方法院檢察
    署檢察官偵查起訴。
    理  由
壹、有罪部分：
一、證據能力部分：
（一）按被告以外之人於審判外之言詞或書面陳述，除法律有規
      定者外，不得作為證據；又被告以外之人於審判外之陳述
      ，雖不符前四條之規定，而經當事人於審判程序同意作為
      證據，法院審酌該言詞陳述或書面陳述作成時之情況，認
      為適當者，亦得為證據。當事人、代理人或辯護人於法院
      調查證據時，知有第一百五十九條第一項不得為證據之情
      形，而未於言詞辯論終結前聲明異議者，視為有前項之同
      意，刑事訴訟法第一百五十九條第一項、第一百五十九條
      之五分別定有明文。查證人甲○○、乙○○及戴俐錚於警
      詢中之陳述，係為前開刑事訴訟法第一百五十九條第一項
      之證據，然被告於本案言詞辯論終結前均未就其證據能力
      聲明異議，依前開刑事訴訟法第一百五十九條之五第二項
      之規定，前開證人於警詢中之證言亦有證據能力。
（二）次按，證人依法應具結而未具結者，其證言不得作為證據
      ，刑事訴訟法第一百五十八條之三定有明文。本案證人合
      先敘明。查本案證人甲○○、宋國恭、乙○○於偵查中之
      證述，檢察官並未命其具結，且遍查全卷亦無結文，揆諸
      前揭說明，應無證據能力，均併此敘明。
二、右揭事實業據被告丁○○坦承不諱，核與證人甲○○及戴俐
    錚於警詢時之證述情節大致相同，且有高雄縣政府警察局贓
    物認領保管單一紙附卷可稽，並有老虎鉗一支扣案足憑，本
    件事證明確，被告犯行洵堪認定。
三、查被告攜帶之老虎鉗，長約二十公分，為金屬材質，有扣案
    老虎鉗一支可資為憑，客觀上自足對人之身體、生命構成危
    險，要屬兇器無誤。次查被害人遭破壞之門鎖係附著於門上
    不可分離，已構成門之一體，對之破壞係屬破壞門扇之情形
    。核被告所為，係犯刑法第三百二十一條第一項第二、三款
    之攜帶兇器毀壞門扇之加重竊盜罪。公訴人認被告毀越他人
    住宅門扇而侵入竊盜，係同時犯有同法第三百零六條無故侵
    入住宅罪，而與上開加重竊盜罪嫌為有牽連犯之一罪關係，
    惟被告竊盜犯行業如前述，而毀越安全設備竊盜罪，本已含
    刑法第三百零六條妨害居住自由之罪質，故不另論妨害居住
    自由罪（最高法院二十七年上字第一八八七號判例意旨參照
    ），公訴人就此均有誤會，併此敘明。爰審酌被告正值青年
    ，不知自食其力，竟侵入住宅竊盜，嚴重破壞社會治安，危
    害住家安全甚鉅，惟念其犯後坦承犯行，態度尚稱良好，且
    竊得財物不多等一切情狀，從輕量處如主文第一項所示之刑
    ，並諭知易科罰金之折算標準，以資警惕。扣案之老虎鉗一
    支，係被告所有供犯本件竊盜犯行所用之物，業經被告供承
    在卷，爰依刑法第三十八條第一項第二款之規定，併予宣告
    沒收。
貳、不另為無罪部分：
一、公訴意旨略以：被告丁○○於九十三年時一月十九日上午十
    時三十分許，持扣案之老虎鉗前往證人乙○○位於高雄縣湖
    內鄉○○村○○路○段八二號住處，以前開老虎鉗身伸入鐵
    捲門門縫按壓開關，欲入內行竊，適為證人乙○○返家撞見
    ，被告丁○○始逃逸未竊得物品，因認被告上開行為業已構
    成竊盜罪之未遂犯，因而與本院前開論罪部分之竊盜罪刑有
    連續犯之一罪關係等語。
二、按刑法上之未遂犯，必須已著手於犯罪行為之實行而不遂，
    始能成立，此在刑法第二十五條第一項規定甚明，同法第三
    百二十一條之竊盜罪，為第三百二十條之加重條文，自係以
    竊取他人之物為其犯罪行為之實行，至該條第一項各款所列
    情形，不過為犯竊盜罪之加重條件，如僅著手於該項加重之
    行為而未著手搜取財物，仍不能以本條之竊盜未遂論，最高
    法院二十七年滬上字第五四號判例可資參照。
三、經查：被告雖有持老虎鉗伸入證人乙○○之鐵捲門門鎖欲打
    開鐵捲門後入內行竊，然於被告將該鐵捲門打開約三十公分
    之際，即因適逢乙○○自外返家，被告因而逃離現場等情，
    業據被告供述在卷，核與證人乙○○於警詢時之證述情節大
    致相符。是被告僅將該門鎖破壞，而將鐵門上升三十公分，
    即因被害人返家而逃離現場，並未進入鐵門內實行竊，其自
    尚未著手於竊盜之構成要件行為。而刑法第三百二十一條並
    無處罰加重竊盜罪之預備犯，是此部分本應為無罪之諭知，
    然因公訴人認與本院前開論罪之竊盜犯行有一連續犯之一罪
    關係，爰不另為無罪之諭知。
參、公訴不受理部分：
一、公訴意旨略以：被告丁○○與告訴人丙○○為親戚關係，於
    九十三年六月十五日二十一時許，丁○○至丙○○位於高雄
    縣湖內鄉○○村○○路六七巷六號之住處後方欲借菜刀遭拒
    ，竟基於傷害人身體之犯意，出手毆打丙○○，致丙○○腹
    部瘀青六公分及背部瘀青七公分，因認被告丁○○涉有刑法
    第二百七十七條前段之傷害罪嫌等語。
二、按告訴乃論之罪，告訴人於第一審辯論終結前，得撤回其告
    訴；又告訴經撤回者，法院應諭知不受理之判決，刑事訴訟
    法第二百三十八條第一項、第三百零三條第三款定有明文。
三、本件被告丁○○上開傷害案件，經檢察官提起公訴，認被告
    係犯刑法第二百七十七條前段之傷害罪，依同法第二百八十
    七條前段之規定須告訴乃論。茲因告訴人丙○○於本院審理
    中已撤回其告訴，有撤回告訴狀一紙附卷可稽，參照上開說
    明，爰判決如主文第二項所示。
據上論斷，應依刑事訴訟法第二百九十九條第一項前段、第三百
零三條第三款，刑法第三百二十一條第一項第二款、第三款、第
四十一條第一項前段、第三十八條第一項第二款、罰金罰鍰提高
標準條例第一條前段、第二條，判決如主文。
本案經檢察官戊○○到庭執行職務。
中　　華　　民　　國　　94　　年　　6 　　月　　22　　日
                  刑事第十七庭  審判長法  官  李麗珠
                                      法  官  陳明呈
                                      法  官  林勇如
以上正本證明與原本無異。
如不服本判決，應於收受送達後10日內向本院提出上訴書狀。
中　　華　　民　　國　　94　　年　　6 　　月　　22　　日
                                      書記官　許雅惠
附錄論罪科刑法條：
中華民國刑法第三百二十一條：
犯竊盜罪而有左列情形之一者，處六月以上、五年以下有期徒刑
：
一  於夜間侵入住宅或有人居住之建築物、船艦或隱匿其內而犯
    之者。
二  毀越門扇、牆垣或其他安全設備而犯之者。
三  攜帶兇器而犯之者。
四  結夥三人以上而犯之者。
五  乘火災、水災或其他災害之際而犯之者。
六  在車站或埠頭而犯之者。
前項之未遂犯罰之。
